臺灣高等法院刑事判決
110年度上易字第1513號
上  訴  人  
即  被  告  林威  



上列上訴人即被告因竊盜案件，不服臺灣基隆地方法院110年度
易字第190號，中華民國110年5月28日第一審判決（起訴案號：
臺灣基隆地方檢察署110年度偵字第915號），提起上訴，本院判
決如下：
    主  文
上訴駁回。
    事實及理由
一、經本院審理結果，認第一審以上訴人即被告林威犯刑法第32
    1條第1項第1款、第3款之攜帶兇器侵入住宅罪，並依刑法第
    47條第1項累犯規定加重其刑後，判處有期徒刑10月，未扣
    案如第一審判決書附表編號二所示之犯罪所得，沒收之，於
    全部或一部不能沒收或不宜執行沒收時，追徵其價額。其認
    事用法、量刑及沒收之諭知均無不當，應予維持，並引用第
    一審判決書記載之事實、證據及理由（如附件）。
二、被告上訴意旨略以:原審單憑螺絲起子上之DNA-STR型別與被
    告相符即認被告涉犯本件竊盜罪實屬速斷，且該螺絲起子於
    員警初次勘驗時並未發現，而係採證人員離開後始發現；再
    者，依現場照片所示，告訴人住處房間木門未見有毀損，足
    徵本案應係熟人所為；另縱認被告確有竊盜之事實，然告訴
    人指述之失竊財物係伊於一、二年前所提領款項，此部分是
    否屬實，亦有再行查證之必要等語。經查:
　㈠原審判決依憑證人即告訴人於警詢、原審審理時之證述、失
    竊現場照片、新北市政府警察局瑞芳分局刑案現場勘察報告
    暨檢附之現場勘察照片、現場圖、採驗紀錄表及鑑驗書、告
    訴人之上海商業儲蓄銀行存摺封面及內頁影本、遺失名牌皮
    夾之布套照片、遺失勞力士錶外包裝皮套照片等證據，認定
    被告本案竊盜犯行，已詳敘所憑之證據與認定之理由，並無
    任何憑空推論之情事，亦與經驗法則、論理法則無違。　
　㈡告訴人係於109年10月27日下午返回其上開住處，發現門戶大
    開，且抽屜均遭開啟，其乃立即聯絡里長通知警方到場，警
    方嗣亦通知採證人員到現場採證等情，業據告訴人於原審審
    理時陳述明確。至螺絲起子係於何時發現乙節，告訴人於原
    審審理時證述:伊於員警蒐證、採證後，有到派出所做筆錄
    ，做完筆錄回到住處，伊把被子掀開螺絲起子才掉出來，伊
    乃立即通報警察再來採證，第一次採證的時候，採證人員沒
    有進到該房間等語明確，是該螺絲起子確係於第一次採證之
    後始發現，然告訴人亦已說明緣由，因該處非遭竊之房間，
    故採證人員乃未予採證，直至告訴人返回住處整理房間時始
    發現，此亦難認有何悖於常理之處。
　㈢而該螺絲起子經警方採螺絲起子上之生物跡證送鑑結果，確
    與被告之DNA-STR型別相符，此有新北市政府警察局109年12
    月24日新警鑑字第1092520955號鑑驗書1份在卷足憑，而被
    告亦坦承該把螺絲起子為伊所有無訛(原審卷第108頁)，而
    被告確有於案發前騎乘機車行經本案失竊地點乙節，亦有道
    路監視錄影擷取畫面在卷足憑，是被告有持該把螺絲起子進
    入告訴人住處行竊乙節，堪以認定。被告雖推稱該把螺絲起
    子遭竊云云，然被告坦言伊係從事鋼骨工作，該把螺絲起子
    係置於其機車的置物箱內等語明確，然何以獨獨該把螺絲起
    子遭竊?又究係於何時遭竊?被告對此均未能詳予說明，是被
    告上開抗辯，既有悖於常理之處，自難遽採。
　㈣至被告以房門門鎖未遭損壞，本件顯屬熟人所為之指述乙節
    ，此部分純屬被告個人之臆測之詞，自不可採。末就被告質
    以告訴人指述失竊物品未提出依據乙節，本件告訴人業已提
    出上海商業儲蓄銀行存摺封面及內頁影本，用以證明其確有
    提領相當款項之依據，且伊亦說明:銀行每次提款卡可以領1
    0萬元，所以伊就10萬、10萬領，至於何以提領上開款項於
    身邊之原因，是因為伊人生病，伊是在該處養病，再者，該
    址後面的田地是伊的，伊想回去那邊可以找人整修等語明確
    (原審卷第177頁)，概各人提領款項之緣由均不同，告訴人
    既已舉出銀行存摺為據，且說明提領款項緣由亦難認有何悖
    於常情之處，自可採信。 
三、綜上所述，被告本件上訴顯係徒憑己見，就原審量刑之適法
    職權行使及原審已詳予說明之事項，漫事指摘，均不足採，
    是被告本件上訴核無理由，應予駁回。
據上論斷，應依刑事訴訟法第368條、第373條，判決如主文。
本案經檢察官李亞蓓提起公訴，檢察官李叔芬到庭執行職務。
中　　華　　民　　國　　110 　年　　11　　月　　25　　日
                  刑事第四庭    審判長法　官  陳筱珮
                                      法　官  羅郁婷
                                      法　官  柯姿佐
以上正本證明與原本無異。
不得上訴。
                                      書記官  蔡於衡
中　　華　　民　　國　　110 　年　　11　　月　　25　　日